【裁判字號】    92,易,1515
【裁判日期】    920530
【裁判案由】    竊盜
【裁判全文】
臺灣臺中地方法院刑事判決                        九十二年度易字第一五一五號
    公  訴  人  臺灣臺中地方法院檢察署檢察官
    被      告  甲○○
右列被告因竊盜案件，經檢察官提起公訴（九十二年度偵字第七二八六號），本院判
決如左：
    主  文
甲○○竊盜，處有期徒刑伍月，如易科罰金以參佰元折算壹日。
    事  實
一、甲○○於民國八十九年間因竊盜案件，經本院判處有期徒刑七月，緩刑四年確定
    ，現仍於緩刑期間，竟猶不知謹慎行事，復意圖為自己不法之所有，於九十二年
    三月二十一日下午一時三十分許，在臺中縣烏日鄉○○○○道路橋下，見有未懸
    掛牌照號碼之裕隆牌自小貨車（該車原牌照號碼為六Ｊ─九０六二號，車主載勝
    田，於九十二年三月十二日上午七時三十分許，在臺中縣霧峰鄉○○路公墓前失
    竊，該貨車於七十八年一月十日發照，目前約價值新臺幣（下同）三萬元左右）
    一部停置於路旁，上面插有鑰匙一把，即逕予啟動而竊取，供己載貨使用。嗣於
    九十二年三月三十一日凌晨一時五十分許，甲○○駕駛該部自小貨車行經臺中縣
    沙鹿鎮○○路清泉加油站對面，為警當場查獲。
二、案經臺中縣警察局清水分局報請臺灣臺中地方法院檢察署檢察官偵查起訴。
    理  由
一、訊據被告甲○○於本院審理時坦承於前開時地啟動竊取前開自小貨車供己載貨使
    用之事實不諱，惟辯稱：該部貨車已停在該處一個星期，且沒有掛車牌，伊以為
    是人家不要的，不知道是失竊車輛，才會開走云云。經查前開裕隆牌自小貨車之
    原牌照號碼為六Ｊ─九０六二號，車主為載勝田，於九十二年三月十二日七時三
    十分許，在臺中縣霧峰鄉○○路公墓前失竊，該貨車於七十八年一月十日發照，
    目前約價值三萬元左右之情，業經被害人載勝田於警訊中指述綦詳，且有車籍作
    業系統─查詢認可資料及贓物認領保管收據各一份在卷可稽。再查被告於警偵訊
    及本院審理時自承：當時車子插著鑰匙，伊就把車開走乙節，顯見被告於開走前
    開自小貨車時，該車係處於正常堪用狀態。衡諸常情，該部自小貨車價值既非輕
    微，又堪使用，顯無遭人棄置之理。且縱該部自小貨車係不詳姓名之竊嫌自臺中
    縣霧峰鄉○○路公墓前竊得，再駕駛至臺中縣烏日鄉○○○○道路橋下停置屬實
    ，然前開自小貨車既已置於該不詳姓名之竊嫌支配持有之下，即仍不失為竊盜罪
    之客體。故被告前開所辯，顯係事後卸責之詞，委不足採，其犯行堪予認定。
二、核被告所為，係犯刑法第三百二十條第一項之竊盜罪。爰審酌被告前有竊盜前科
    紀錄，現於緩刑中，竟仍不知謹慎行事，復竊取他人之自小貨車使用，且犯後猶
    飾詞圖卸，惡性不輕，惟念及該自小貨車係七十八年間發照之舊車，目前僅值三
    萬元左右，被害人受損非鉅等一切情狀，量處如主文所示之刑，並諭知易科罰金
    之折算標準。
據上論斷，應依刑事訴訟法第二百九十九條第一項前段，刑法第三百二十條第一項、
第四十一條第一項前段，罰金罰鍰提高標準條例第一條前段、第二條，判決如主文。
中      華      民      國    九十二    年      五      月     三十     日
                                臺灣臺中地方法院刑事第四庭
                                        法  官 張靜琪
右正本證明與原本無異。
如不服本判決，應於送達後十日內向本院提出上訴狀（須附繕本），上訴於臺灣高等
法院臺中分院。
                                        書記官
中      華      民      國    九十二    年      五      月     三十     日
附錄論罪科刑法條
附錄法條：
刑法第三百二十條
意圖為自己或第三人不法之所有，而竊取他人之動產者，為竊盜罪，處五年以下有期
徒刑、拘役或五百元以下罰金。
意圖為自己或第三人不法之利益，而竊佔他人之不動產者，依前項之規定處斷。
前二項之未遂犯罰之。


司法院資訊處製作；財團法人民間司法改革基金會備份。
